Inventaris van het archief van mr. G. Groen van Prinsterer [levensjaren 1801-1876], (1567) 1801-1876 (1879)
Nationaal Archief, Den Haag
aan Motley 1856 Juni 13
1861 (brief); en
1875 Januari 29
aan Mournier 1834 Januari 29 en Februari 28; en
1840 December 12
aan C. Mulder 1873 Juni 27
aan G. J. Mulder 1853 Juni 5
aan L. Mulder 1875 Januari 29
aan Nasse 1867 Mei 9
aan Naville 1875 Januari 29
aan mevrouw Geisweit van der Netten 1875 Februari 7
aan De Neufville 1861 Januari 19 en 28, Februari 7, 10, 21 en 25, Februari, Maart 2, 9, 12, 15, 28 en 29, en April 2, 4, 6, 12, 14, 17 en 19
1860 Augustus, September 5, October 8 en 22, November 1, 2, 4, 6, 10 en 14, en December 1, 2, 4, 8, 20, 23 en 28
1861 April 25 en 29, Mei 3, 6, 7, 13, 18, 24, 26 en 28, Juni 1, 4 (2 brieven), 8, 10 en 12, Augustus 1, 10, 16 en 21, September 28, October 1, 3, 10, 16 en 31, November 5, 11 en 20, en December 16 en 30
1862 Januari 4, 6 (2 brieven), 8, 9, 13, 15, 20, 24 en 30, Februari 21, 24, 25 en 27, Maart 4, 6, 8, 12, 21, 23, 25 en 31, April 5, 7, 11, 12, 17, 21, 22 en 27, Mei 1 en 24, Mei, Juni 14, September 14, 24 en 28, en October 9
1863 Juli 26
1867 November 5 en 8
1869 Mei 5; en
1870 Mei 2, 4 (niet verzonden), 8 en 11
aan de redactie van de News of the Christian Church 1830 Juni 26
aan de redactie van de Nieuwe Drenthsche en Asser Courant 1862 April 22
aan Bodel Nijenhuis 1834 November 7
1838 Augustus 2
1839 Mei 31, Augustus 6, October 4 en December 17
1839 (brief)
1840 Januari 3 en 24, Mei 18, Juni 2 en 26, Augustus 13, October 27 en December 30
1841 Januari 28, Mei 15, September 7 en December 10 en 26
1842 Januari 12, 26 en 29, Februari 4 (brok), 11 en 26 (brok), April 30 en Juli 2
1843 Januari 30, Februari 2, 6, 7 en 11, April 17 (brok) en 29 (brok), Mei 10, Juni 10, Augustus 8, October 12 (brok), November 25 en December 28
1844 Februari 8, 12 en 17, Juli 1, September 4 en 7, November 6 en 25, en December 12 en 28
1845 Januari 1, 25, 26 en 29, Februari 5, Maart 1, 9 en 24, April 20, Mei 20, Juni 10 en 23, Juli 16, October 11 en 28, November 3 en 2, en December 4 en 9
1846 Januari 13, Februari 6 en 21, Maart 4 en 6, Mei 13, Juli 23, October 11, November 14 en December 8
1847 Januari 23 en 26, Februari 11 en 23, Maart 2, 6 en 16, April 19 en 24, Mei 25 en 29, Juli 3, Augustus 9 en 28, September 27, October 7, 16 en 30, November 9, 13, 20 en 23, en December 14, 19, 26 en 31
1848 Januari 13, Februari 9, 19 en 25, Maart 11 en 23, April 10 en 22, Juni 24, Juli 17, Augustus 9, 12 en 22, November 3 en December 30
1849 Januari 5, 22 en 27, Februari 27, Maart 31, April 21, Juni 3, Augustus 22, November 29 en December 4
1850 Februari 24, Juli 14, September 1 en 23, en December 26
1851 Februari 14; en
1852 Januari 13, Mei 9 en November 5
aan Van Noorden 1875 Januari 29
aan J. Noordendorp 1866 Februari 3
aan Star Numan 1866 December 5
1869 Maart 1; en
1870 Augustus 23
aan Nuyens 1875 Maart 16 en 22
aan Van Oosterzee 1851 Februari 7
1860 Juni 26
1870 (brief); en
1873 Januari 18
aan Van Otterloo 1868 November 25 en December 4
1870 Maart 5 en Juli 27 (niet verzonden)
1871 Juni 23
1875 November 4; en
1876 Februari 17 en 21
aan Ottolander 1870 Februari 5
aan J. H. den Ouden G.z. 1872 November 9
aan Van der Oudermeulen 1861 April 11; en
1874 Augustus 27, 28 en 29
aan zijn ouders 1820 Januari 18
1821 Maart 4
1822 Maart 13 en October 20
1823 Januari 25
1826 December 18
1830 Juni 22 en September 18; en
1835 Mei 5
aan De Marez Oyens 1875 Maart 6
aan C. Pety de Thozée 1875 April 7
aan M. Philipse 1862 Juni
aan W. Philipse 1858 September 23 en November 23
Aan mevrouw Philipse geb. Groen 1859 Mei 23, Juli 20 en Augustus 9 en 12; en
1864 October 15
aan A. Pierson 1859 November 5
1860 Juni 26 en Augustus 6
1862 October 23; en
1865 November 8
aan H. Pierson 1873 October 14
aan J.L. Gregory Pierson 1842 Maart 23, September 8 en December 24
1843 Januari 14, Februari 20, October 18 en November 16
1844 Februari 1 - 3 en April 27
1845 Juli 4 en 13
1847 April 16 en October 10; en
1849 Maart 22
aan Pols 1848 Mei 2
aan "een predikant" 1856 October 25
aan "twee afgescheiden predikanten" 1847 Augustus 25
aan het bestuur der Predikantenvereeniging 1864 October 15
aan De Pressensé 1860 Juni 26
aan Prévost-Paradol 1860 Juni 26.
aan Quack 1872 Juli 12
aan Raepsaet 1861 April 10
aan Ramaer 1875, Brief
aan Ramann 1862 November 4
aan Leopold von Ranke 1869 Augustus 26; en
1875 Januari 29
aan A.G.A. van Rappard 1828 December 24; en
1832 Januari 27
aan S.J.E. Rau 1835 Maart 16; en
1876 Januari 15 (niet verzonden)
aan J. Rau van Gameren 1868 December 22
aan Van Reenen 1861 April 10
aan Reiziger 1867 Maart 23
aan Réville 1875 April 3
aan Van Rhijn 1851 Augustus 31
1855 December 6
1856 Februari 7 en October 18
1858 September 17
1859 December 1
1859 December 31 - 1860 Januari 2
1860 Januari 15 en 28; October 4 en December 6 (brok) en 18
1861 Januari 31, Februari 5 en 24, en April 8
1863 Februari 3
1865 Juni 5
1868 October 31 en November 29; en
1875 Maart 7.
aan N. de Ridder 1874 Juni 29 en December 11
1875 Juni 18; en
1876 Februari 12
aan Ringnalda 1875 Mei 18 en October 2
aan A. J. Roest 1860 Mei 27; en
1862 Januari 12
aan Rommel 1840 Juni 16
aan T. Roorda 1835 Maart 14
aan De Rougemont 1860 Juni 26
1874 Juni 11; en
1875 Januari 29
aan Hipp. Roussillon 1861 November 19 (met bijbehoorend stuk)
aan Rutgers 1845 Juni 12
aan G. Ruys 1874 Maart 5; en
1875 Juni 25
aan Den Hertog van Saksen-Weimar 1857 Maart 11
aan M. Salvador 1872 Augustus 16
aan T. Sanders 1874 Januari 7
aan Farncombe Sanders 1874 Maart 22
aan Chantepie de la Saussaye 1856 Juni 17, Augustus 30 en December 14
1858 Maart 6
1859 Mei 27 en Augustus 14
1860 Juni 26 en December 6
1862 Maart 12
1864 Maart 28 en October 6 en 11
1869 Januari 9; en
1872 Januari 21
aan J.P. Schaberg 1873 Januari 6, 7 en 24 (met bijlage)
aan Schiffer 1853 brief
aan Schijvliet 1864 Maart 4
aan G. Schimmelpennick 1848 Juni 12
aan Schimmelpennick van der Oye 1867 December 12
aan Schöttelndreyer 1874 (brief)
aan Van Wesele Scholten 1825 Maart omstreeks 15 en omstreeks 25
aan J. Schutter 1854 Juni 10
aan Schwartz 1857 September 1 en December 13 en 16; en
1866 November 25 (niet verzonden)
aan Van Schwartzenberg 1871 Juni
aan Sécretan 1848 (brief)
aan het Seminarie te Stellenbosch 1861 Augustus 3
aan J. Hora Siccama 1829 April 18, Mei 11, Juli 4, Augustus 22 en 31, September 28 en October 20
1830 November 27
1832 Maart 11
1836 December 16
1838 Augustus 3 en September 5
1840 Maart 11
1843 September 21
1844 Februari 28 en November 24; en
1845 Mei 1 en 13
aan J.W. van Sijpesteyn 1865 December 21
aan J.A. Singendonck 1856 Augustus 27 (brok); en
1860 Juni 26 en November 3 en 25
aan Smelik 1873 Februari 19
aan Koningin Sophie 1850 Juni 5
1857 Maart 11; en
1875 Januari 29
aan Prinses Sophie 1835 Februari 17
aan Van Spanje 1872 November 13; en
1875 Mei 19
aan Stahl 1860 Juni 26
aan Steinmetz 1875 Mei 2
aan Van Straten 1854 Januari 8
aan Swaan 1855 Mei 25; en
1868 Januari 23 en April 1
aan O.Q. van Swinderen 1874 Juni 19
aan de Synodale Commissie der Hervormde kerk 1864 Februari 25
aan Den Tex 1849 Mei 30
aan Alberdingk Thijm 1860 (brief)
1862 Augustus 14 en September 6
1868 Januari 8 en Februari 2 en 17; en
1875 Maart 22 en 27
aan A. Thompson 1875 Januari 29
aan Tieleman 1857 Augustus
1866 Juni 13; en
1868 Januari 23
aan Tinholt 1865 Februari 17
aan Van Toorenenbergen 1860 December 7; en
1867 Juli 19
aan Tresling 1843 Maart 28 en April 30
aan Laman Trip 1873 Februari 6
aan Trottet 1859 December; en
1860 Juni 26 en Juli 10
aan Valeton 1868 Maart 1 en 8
aan H.J. Veldwijk 1848 Februari 4
aan Van Velzen 1849 Maart 18
aan Verhoeff 1860 April 16
aan Vernes 1846 December 4
aan De Vidal 1873 Juni 4
aan Vissering 1864 Augustus 27
aan L. van Woudrichem van Vliet 1857 Januari 21 en 22; en
1866 April 21 (2 brieven)
aan Volcke 1847 (brief)
aan C. Vollenhoven 1846 Juli 16
aan J. Voorhoeve H.C.z. 1848 Maart 23
1868 Januari 9; en
1872 Juli 3
aan G.J. Vos A.z. 1866 Februari 8
aan B. de Vos 1870 Juni 14
aan "een vriend in 's-Hage" 1861 Juli 6
aan "zijne vrienden" 1865 Mei
aan "de vrienden van Da Costa" 1860 brief
aan "de vrienden van Keuchenius" 1868 December 14
aan "alle vrienden van het Evangelie in Nederland" 1854 Februari 1; en
1855 Maart 1
aan de Vereeniging "Vrienden der Waarheid" 1864 October 15 (met bijbehoorend stuk)
aan zijn vrouw 1864 October 15 (met bijbehoorend stuk)
aan het Waalsche Consistorie 1848 April
aan mevrouw Van Wassenaer van Catwijck 1863 (brief)
aan O. van Wassenaer van Catwijck 1865 April 1
1866 Augustus 6 en 29 en Septemer 1
1868 Januari 6; en
1871 Mei 24, Juli en October 4 en 13
aan Van der Wijck 1874 Augustus 31
aan W.J. Wijnaendts 1840 December 12
aan Wilkens 1871 Juli; en
1875 November 12
aan Koning Willem I 1830 September 18
1831 Augustus 28
1835 Januari 1
1837 Maart 23 en Juli 13; en
1840 November
aan Koning Willem II 1840 November
1843 October 19
1843 (brief)
1846 December 14
1847 Augustus 16; en
1848 Januari 17 en Maart 19
aan Koning Willem III 1850 December 3
1852 (brief)
1854 Augustus 22
1857 Maart 11
1860 Juni 26
1861 November 25
1861 (brief)
1863 Januari 31
1864 September 17
1865 Maart 18 en October 21; en
1866 Maart 1 en Augustus 28
aan Willem, Prins van Oranje 1852 (brief); en
1857 Maart 11
aan G. Wissink 1876 April 10
aan mevrouw De Witt geb. Guizot 1875 Maart 1
aan J.A. Wormser 1851 Augustus 11 en 15; September 6 en December 12
1858 Mei 7, November 13 en December 9
1854 Augustus 31
1855 Juni 25 en October 9
1856 April 9 en December 11; en
1861 Mei 16
aan J.A. Wormser jr. 1878 Juli 10
1874 September 9 en 11
1875 Juli 25; en
1876 Maart 24
aan mevrouw Wyttenbach 1824 Februari 4
aan Van Zanten 1864 October 25
aan mevrouw Zeelt 1852 (brief)
aan het Zendelinggenootschap te Rotterdam 1842 December 17
aan Zsarnay 1863 (brief)
aan H. van Zuylen van Nyevelt 1843 Januari 16 en 18; en
1844 October 23
aan J.P.P. van Zuylen van Nyevelt 1864 Augustus 18; en
1866 Juni 12
aan ? 1822 (brief)
1849 Juni 3 (te New-York)
1853 Juni 1
1856 Juli
1857 Januari 23, Februari 7, Juli 20 en December 8
1858 Maart 6 en Mei 26 en 29
1858 (brief)
1859 September 15
1860 December 19
1864 Juni, Augustus 14 en November 2
1866 Juni 17
1868 Januari 1 (te Gouda) 1 (te Sneek), 6, 18, 17 en 27, en November 14
1869 Augustus 28 en November; en
1873 (brief)
2. Aanteekeningen.
1831 (1 stuk)
1835 November 8
1835 (1 stuk)
1836 (1 stuk)
1839 (1 stuk)
1840 Maart 18 (gesprek met Koning Willem I)
1841 Januari 5
1842 Februari 2
1843 (1 stuk)
1844 Februari 6
1844 (1 stuk)
1847 Augustus 16
1848 Maart 17, April 14 en Juni
1849 November 10
1850 Juni
1853 April 16
1855 Mei 5
1856 Maart 22, Mei 18 en Juni 7
1857 September 13
1858 Mei 25 en 29
1859 Januari 27 en 1 stuk October 10
1859 (1 stuk)
1860 Juni 29, Augustus 1 - 4 en September 7 (gesprek met Von Bethmann-Hollweg)
1861 (1 stuk)
1862 Februari en Juni 17
1862 (stuk)
1863 September, November 2 en December 16
1863 (1 stuk)
1864 Februari 11, Juli 15 en October 12 en 15
1864 (1 stuk)
1866 Mei 29, October 4 en December 20
1866 (2 stukken)
1867 Maart 1, April 3 en 22-27 (uit Berlijnsche dépêches), Augustus 18, Augustus (voor de vergadering van de Alliance Evangélique) en September (gesprekken met Von Gerlach en Pertz)
1867 (4 stukken)
1868 Januari 27, Februari, Mei 25, Juni 17 en Juni
1868 (2 stukken)
1869 April 9, Juni 14 en Juni
1870 Januari 30 en April 11
1870 (1 stuk)
1871 Januari 17 (2 stukken) en Juni
1872 Februari 22
1873 Maart
1873 (1 stuk)
1874 Januari 2, Januari en Juni 7, 8 en 18
1875 Januari 29 (2 stukken), Januari, Maart en November 27
1875 (2 stukken)
1876 Februari 29 en April 19; en
z.d. (1 stuk)
3. Toespraak bij het graf van D. Van Hogendorp.
1857 Januari 28
4. Levensbericht van P. J. de Fremery.
1875
Van mevrouw Groen van Prinsterer geb. van der Hoop.
aan Caroline de Clercq 1864 (brief)
aan mevrouw Da Costa geb. Delmonte 1857 Januari 27 en Februari 11
aan mevrouw Van der Hoop 1828 December 26 (brok) en 31; en
1847 Februari 2
aan Bodel Nijenhuis 1845 Januari 13, 15, 15 en 22; en
1846 Juli 21, Augustus 22 en October 1
aan mevrouw Philipse geb. Groen 1859 Mei 23
aan Van Rhijn 1851 Augustus 30
aan J.A. Singendonck 1864 Augustus 24
aan J. Voorhoeve H.C.z. 1878 Juni 18
aan mevrouw Van Zuylen van Nyevelt 1866 December 29
Aantekeningen van Groen over de brieven van onderstaande personen.
De aantekeningen van Groen over deze brieven zijn te vinden in het laatste deel met de brieven van 1876 (inv.nr. 124A34.
Van Assen (2 stuks)
Bake (2 stuks)
Barger
Basting
Beets (2 stuks)
Van Bemmelen
J.J. Teding van Berkhout
Bethmann-Hollweg en andere vreemdelingen (3 stuks)
Beukhof
Beynen
mevrouw Bosboom geb. Toussaint
C.C. van den Bosch
Bosscha (2 stuks)
Boucher
Van der Brugghen
Brugmans
Brummelkamp
Van Beeck Calkoen
Chais van Buren
Chalmers
Willem de Clercq (2 stuks)
Cobet
G Doedes
J.I. Doedes
Fabri
Gachard
De Geer
Gefken
Von Gerlach
Gevaerts
Gratama
Guizot
Gunning
Eilerts de Haan
F.A. van Hall
Heldring
Hisely
Von Hodenberg
Van der Jagt
Kemink
Keuchenius (2 stuks)
Kögel
E. von Koenen
Koorders
Kuyper
Van der Land
Leo
Van der Linde
W. Lohr
W. van Lynden
Merle d'Aubigné
C. Mulder
Nasse
Naville
Nijborg
Nippold
Star Numan
Van Oosterzee
leden van het huis van Oranje
Radakowsky
De Rougemont
Salvador
Chantepie de la Saussaye (2 stuks)
Sécretan
Singendonck
Van Spanje
Stahl
Thiersch
Tholuck
Thurloe
Alberdingk Thijm
Vulliemin
Wilkens
Wintgens
Nieuwsbladen (te vinden in inv.nrs. 124A1 - 124A34)
Bredasche Courant 1830 October 8
Nederlandsche Gedachten 1830 December (Bowring)
Journal de La Haye 1835 (feuilleton van Groen over Merle d'Aubigné); en
1837 October 7 en November 19 (Afgescheidenen)
Handelsblad 1840 December 8 (vrijheid van onderwijs)
Catholyke Nederlandsche stemmen 1841 Januari 9 (vrijheid van onderwijs)
Archives du Christianisme 1841 November 27 (Groen over Chátelain, "Hist. du Synode de Dordrecht"); en
1842 Januari 8
De Tijdgenoot 1843 September 7 en October 5 (Waalsche gemeenten)
Haarlemsche Courant 1843 October 5 (Waalsche gemeenten)
Overveluwsch Weekblad 1848 November 18 en 25, December 2, 9, 16, 23 en 30; en
1849 Januari 6, 13 en 27, en Februari 3 (verkiezingen)
Nieuwe Rotterdamsche Courant 1849 (Groen tegen Thorbecke)
The Witness 1852 November 20 (seminarie te Amsterdam)
Le Courrier de la Meuse 1853 Juli 21 (onderhandelingen met Rome)
Een Vliegend Blaadje III: over het gevaar van buiten 1853
L'echo Universel 1855 Juli 4 (het ophouden van De Nederlander)
Het Zondagsblad 1855 Juli 8 (het ophouden van De Nederlander)
Prospectus voor De Dageraad 1856
Residentieblad 1857 Januari 30 (dood van D. van Hogendorp)
Maart 26, 27 en 28 (artikelen van C. des Amorie van der Hoeven)
Amsterdamsche Courant 1857 Juli 2 (De Bosch Kemper over de onderwijswet)
Augsburger Allgemeine Zeitung 1857 Augustus 18 (onderwijswet)
Algemeene Konst- en Letterbode 1858 October 9 (Fruin over de "Archives")
Archives du Christianisme 1860 Juli 20 (James tegen Trottet)
Utrechtsch Dagblad 1861 Juni 8 (artikel over Van der Brugghen)
Algemeene Konst- en Letterbode 1861 December 21 (Fruin over de echtheid van een brief van Willem Lodewijk)
Neue Preussische (Kreuz-)Zeitung 1862 Mei 14 en Juni 15 (Stahl)
Arnhemsche Courant 1862 November 26 (artikel over Groen)
Handelingen 1863 Mei 30 (Groen in de Kamer)
Neue Preussische (Kreuz-)Zeitung 1863 October 16 (rede van Von Gerlach)
Over-Veluwsch Weekblad 1864 Mei 28 (verkiezingen)
Algemeen Handelsblad 1864 Augustus 24 (Winkler Prins aan Groen)
Nieuwe Utrechtsche Courant 1865 Januari 13 en 27 (artikelen over Groen)
Kerkelijk Maandblad 1865 Maart 17 (bijzonder onderwijs)
De Heraut 1865 April 21 (artikel over Groen)
Volksblad 1865 Augustus 24 (ingezonden stuk van Fruin)
Handelingen van den gemeenteraad van Den Haag 1865 Augustus 25 (verslag over het gymnasium)
Briefe eines churhessischen Freundes 1866 Mei 16 en Augustus 7
Handelingen 1866 Juni 4 (P. Mijer in de Eerste Kamer)
Hodenberg (Von) 1866 Juni 17 Hannovers Besetzung durch die Preussen
Hannoversches Tageblatt 1866 September 2 (deputatie aan den Koning van Pruisen)
Leydsche Courant 1866 September 17 (ingezonden stuk van Donner)
Nieuwe Rotterdamsche Courant 1866 October 11 (het advies van de hoogleeraren)
Dagblad van Zuidholland en 's Gravenhage 1866 October 19, 25 en 29 (Kamerontbinding)
J.J.W. van den Biesen, De ware oorzaak der krisis in Nederland 1866 October 31
Nieuwe Goessche Courant 1866 November 8 ("De koning of de republiek?")
Volksblad 1866 November 8 (rechten der volksvertegenwoordiging)
Dagblad van Zuidholland en 's Gravenhage 1866 November 11 en 12 (Kamerontbinding)
Neue Preussische (Kreuz-)Zeitung 1866 December 20 (artikel over Bismarck)
Prospectus voor het Dagblad van Nederland 1866 December 22
Wie zullen wij kiezen? (Vlugschrift) 1866
Mr. R.W.J.C. Bake, Oranje Boven! 1866
Nieuwe Goessche Courant 1867 Januari 31 (artikel over Groen en Keuchenius)
Leidsch dagblad 1867 April 12
Journal des Débats 1867 April 14 Artikelen over Groen, "La Prusse et les Parys-Bas"
Neue Preussische (Kreuz-)Zeitung 1867 April 19 Artikelen over Groen, "La Prusse et les Parys-Bas"
Journal des Débats 1867 April 2 1Artikelen over Groen, "La Prusse et les Parys-Bas"
Dagblad van Zuidholland en 's Gravenhage 1867 Juni 22 (onderhandelingen over Luxemburg)
Handelingen van den gemeenteraad van Den Haag 1867 Augustus 29 (gymnasium)
De Tijd 1868 Februari 19 (artikel tegen de Kerkelijke Courant)
Der Kirchenfreund 1868 Maart 27 (Alliance Evangélique)
De Tijd 1868 Juli 21 en 28 (artikelen tegen Groen)
Dagblad van Zuidholland en 's Gravenhage 1869 Maart 16, 17, 18, 19 en 20 (artikel over Groen en Keuchenius)
De Hoop des Vaderlands 1870 Augustus 31 (over een artikel van Dr. Bronsveld)
De Heraut 1870 September 2 (over "Nederlandsche Gedachten")
Hannoversches Tageblatt 1870 December 13 (Ewald in den Rijksdag)
De Noordstar 1871 April 20 (artikel van W.H. de Savornin Lohman)
Noorman, Geschiedenis van den Dag 1871 Juni 20 (Tijdspiegel)
Schager Courant 1871 Juni 29 ("Groen en Thorbecke")
Weekbode voor Zeist 1872 September 28 (Duitsch-Nederlandsche conferentie)
De Tijd 1872 October 21 ("De Groenianen: weleer en thans")
Germania 1878 Januari 24 (rede van Von Gerlach)
De Standaard 1873 Februari 17 (Anti-schoolwetverbond)
Kölnische Volkszeitung 1873 Februari 21 (rede van Von Gerlach)
Germania 1873 Maart 2 (rede van Von Gerlach)
Nederland 1873 Maart 8 (artikel van A.F. de Savornin Lohman)
De Standaard 1873 Mei 15 (Anti-schoolwetverbond)
De Standaard 1874 Maart 25 (over "Nederlandsche Gedachten")
De Nederlandsche Spectator 1874 Maart (Van Oordt over Motley)
Gesprekken 1874 Maart 26, April 9 en 16, en Juni 4; en
1875 Februari 5, 18 en 25
De Bazuin 1874 Mei 22 ("De Brieven van Wormser")
De Standaard 1875 Maart 16 en 17 ("Maurits en Oldenbarneveld")
Algemeen Dagblad van Nederlandsch-Indië 1875 Juni 29 en Juli 5, 6, 7, 12 en 18 ("Maurits en Oldenbarneveld")
Eigen Haard 1876 no. 2 (Beynen over Groen)
Kerkelijk Weeklad 1876 Januari 7 Hoe de onderwijswet tot stand kwam
Wekstem 1876 Januari Hoe de onderwijswet tot stand kwam
De Standaard 1876 Januari 12 Hoe de onderwijswet tot stand kwam
Nieuwe Rotterdamsche Courant 1876 Hoe de onderwijswet tot stand kwam
De Bazuin 1876 Januari 14 Hoe de onderwijswet tot stand kwam
Stemmen voor Waarheid en Vrede 1876 Maart (artikel van F.W. Merens)
Dagblad van Zuidholland en 's Gravenhage 1876 Maart 11 (rede van A.F. de Savornin Lohman)
De Christelijke school 1876 April 1 (neutraliteit)
Beschrijving van de series en archiefbestanddelen
- Algemeen
  In vorige aanwinstenlijsten van het Algemeen Rijksarchief vindt men onder de overgenomen of ten geschenke ontvangen stukken het onderstaande vermeld.
  Van dr. C. A. Wilkens te Kalksburg bij Weenen:
  1907 (XXXIL)
  Brieven van Mr. G. Groen van Prinsterer aan dr. C. A. Wilkens. 1871 Juli 10 - 1876 April 8, 50 stukken.
  Brieven van mevrouw Groen van Prinsterer aan dr. C. A. Wilkens. 1876 Maart 29 - 1878 Januari 7, 21 stukken.
  Brieven van dr C. A. Wilkens aan mevrouw Groen van Prinsterer. 1878 September 14 - 1879 Maart 15, 16 stukken.
  Lijkrede op mevrouw Groen van Prinsterer door ds. Moll. 1878 Maart 18, 1 stuk.
  Van mr. A. J. Roest te 's-Gravenhage:
  1908 (LXII)
  Brieven aan mr. A. J. Roest van mr. G. Groen van Prinsterer en diens echtgenoote, 1859 - 1862, 1867-1800, en 1874, 12 stukken.
  - Geboorteaankondiging, 1801 Augustus 21, met begeleidenden brief van Mr. J. T. Bodel Nijenhuis aan mevrouw Groen, 1842 Juni 7; 1; 2 (opeengeplakte) stukken
    Bij de papieren van Groen is voor elk nummer aangewezen het getal stukken dat er toe gebracht is. Voor de overige aanwinsten scheen een derglijke opgave overbodig.
  - Stukken betreffende het geslacht Groen van Prinsterer., 2; 5 stukken
  - Begin van een eigen levensbeschrijving, z.d.; 3; 22 vellen
  - Lijst van opstellen vervaardigd op jeugdigen leeftijd., 4; 2 stukken
  - Opteekenboekje, 1811 - 1817; 5; 1 stuk
  - Oratiuncula de commodes et incommodes quae ex cognitione proficiscuntur paradoxorum, 1821 October 25; 6; 1 stuk
  - Dagboek, 1822 April 21 - 1822 Juni 17; 7; 1 stuk
  - Gedachten over codificatie, 1826 Maart 3; 8; 5 vellen
  - Aanteekeningen over een reis naar de koloniën van de Maatschappij van Weldadigheid, 1826 Juli 27 - Augustus 1; 9; 8 vellen
  - Historische proeve over de steeds nauwer geworden vereeniging van de beschaafde volken, 1826; 10; 54 vellen
  - Bedenkingen tegen een oproeping voor de Grieken, 1826; 11; 66 vellen
  - Aanteekeningen over de historie van het vaderland, 1827; 12; 2 stukken
  - Verdediging van de beginselen betreffende het hooger onderwijs die in de Noordelijke gewesten van het Rijk aangenomen zijn, 1828 Augustus 17; 13; 12 vellen
  - Aanteekeningen over het Kabinet des konings, 1828 - 1833; 14; 24 stukken
  - Aanteekeningen van A. G. A. van Rappard, 1828 - 1829; 15; 15 vellen
  - "Hoedanig was in de zitting der Staten-Generaal van 1828 / 1829 de houding der leden uit het Noorden?" en andere staatkundige opstellen., 16; 24 vellen
  - Aanteekeningen van reizen en gesprekken met den Koning, 1829 - 1833; 17; 7 stukken
  - Aanteekeningen van J. Hora Siccama, 1829; 18; 11 vellen
  - "Zitting der Staten-Generaal, 1829" (aanteekeningen van Groen en Box)., 19; 3 vellen
  - Vertoog aan den Koning over de vestiging van den Hoogen Raad, 1830; 20; 2 vellen
  - Vertoog van Van Assen aan den Koning, 1830 September 30; 21; 6 vellen
  - Koninklijk besluit betreffende de ondersteuning van een theologische school te Genève, 1882 Januari 4; 22; 1 stuk
  - "Is het goed, niet bang voor de cholera te zijn?" Tractaatje van Groen met handschrift, 1832; 23; 2 stukken
  - "Overzigt van de gedragslijn der Nederlandsche Gedachten,", 1829 - 1822; 24; 22 vellen
  - Aanteekeningen over den vrede met België, 1833; 25; 8 vellen
  - Opstel over brochures van Engels en Le Roy, 1834 Maart 31; 26; 3 vellen
  - Advies tot bekroning van een prijsverhandeling over den invloed van de Noormannen en Denen op ons vaderland, 1834 Mei 29; 27; 2 vellen
  - Rekening-couranten en overeenkomsten met Luchtmans, Kemink, Van Cleef en Höveker, 1834 - 1875; 28; 11 stukken
  - "Studiën over de Revolutie, niet voor uitgave geschikt", na 1835; 29; 118 vellen
  - Koninklijk besluit betreffende de studiereis van Groen naar Parijs, Besançon en Cassel, 1836 Februari 12; 30; 1 stuk
  - Advies tot bekroning van een prijsverhandeling over Lambertus Hortensius, 1836 Maart; 31; 1 stuk
  - Brief over de vervolgingen tegen de Afgeschiedenen, omstreeks, 1836; 32; 8 vellen
  - Aanteekeningen betreffende het concordant van 1827, na 1836; 33; 18 vellen
  - Stukken betreffende de Bijbelvereeniging, 1839; 34; 3 stukken
  - Stukken betreffende de commissie van 1840 / 1841 in zake het lager onderwijs., 35; 41 stukken en vellen
  - Aanteekeningen uit briefwisseling over de zaak van het lager onderwijs, 1840 en 1841; 36; 9 vellen
  - Stuk betreffende geschillen tusschen de Haagsche diaconie en het stedelijk bestuur, na 1840; 37; 1 stuk
  - "Kort overzigt der Algemeene geschiedenis", na 1840; 38; 33 vellen